# 探矿权和采矿权的会计处理

提问人：番茄味的飞鱼 时间：2017-01-05 12:09:13
请问版主，一个企业已取得探矿权，还未取得采矿权，评估公司根据储量出具评估报告，勘探过程发生的成本费用哪些可以资本化，哪些是费用化？如果 10 多年有勘探权但没有取得采矿权，是否可以计入无形资产进行摊销？

回答人：chenyiwei
勘探过程中的支出参照《讲解 2010 》P466～467“成果法”的相关规定处理。 探矿权为企业带来经济利益的方式主要不是与时间有关，因此对探矿权简单地按有效期进行摊销是不恰当的。